臺灣臺北地方法院刑事判決　　　　　　　93年度易字第1577號
公　訴　人　臺灣臺北地方法院檢察署檢察官
被　　　告　乙○○
　　　　　　丁○○
上列被告因竊盜等案件，經檢察官提起公訴（93年度偵字第166
65號），本院判決如下：
    主  文
乙○○、丁○○共同踰越牆垣及安全設備竊盜，累犯，各處有期
徒刑捌月。
    事  實
一乙○○前因竊盜案，經臺灣板橋地方法院以89年度易字第1848
  號判決判處有期徒刑4 月確定，又因施用毒品案，經本院以90
  年度易字第136 號判決判處有期徒刑6 月確定，前述二罪經本
  院90年聲字第1952號裁定定應執行刑8 月，民國90年10月3 日
  易科罰金執行完畢。丁○○前因過失傷害案，經臺灣板橋地方
  法院90年度交簡字第35號判決判處有期徒刑6 月確定，又因竊
  盜罪判處拘役50日，兩罪合併執行，於91年9 月23日執行完畢
  。
二乙○○與丁○○基於共同意圖為自己不法所有之犯意聯絡，於
  93年7 月1 日上午11時左右，在臺北市○○區○○路1段103巷
  2 號世新大學教職員宿舍建築物前，因丁○○欲尋找休息處所
  ，故要求乙○○攀爬圍牆，踰越該棟建築物2 樓公用樓梯間之
  窗戶進入公用樓梯間後，下樓開啟1 樓大門使丁○○得以進入
  ，嗣2 人一同上至5 樓，擅自進入未上鎖之該樓2 號即世新大
  學職員丙○○堆放物品之屋內（無故侵入建築物部分未據告訴
  ）。丁○○於準備休息之際，見乙○○身旁床板上有丙○○所
  有之咖啡色皮夾1 個（內有日幣一萬六千元、價值約新臺幣（
  下同）1900元金手鍊乙條），遂指使乙○○將前述皮夾取走握
  於手中。嗣因2 人形跡可疑，為路人察覺有異，通知世新大學
  職員報警而查獲上情。
三案經被害人丙○○訴由臺北市政府警察局文山第一分局報請臺
  灣臺北地方法院檢察署檢察官偵查起訴。
    理  由
一認定事實所憑之證據及理由
(一)被告乙○○於檢察官詢問及本院審理時對於前述全部犯罪事實
  之自白，與證人即被害人丙○○、甲○○、警員程克強、謝瑞
  彬等之證述相符，並有贓物認領保管單1 張、現場照片4 張、
  贓物照片1 張、勘驗筆錄1 份等可證，足以擔保被告乙○○自
  白之真實性。
(二)被告丁○○雖坦承侵入前述地點，但否認有竊取皮夾之犯行，
  辯稱是乙○○拿的，自己不知情，是一直到警察局才知道等語
  。本院認為：
(1)證人即乙○○於檢察官詢問時稱（問：你進屋後作了何事？）
  ：「我進屋後看到那裡有個小的撞球桌，我當時正在玩撞球，
  丁○○跟我說，那邊有個皮包，叫我幫他撿起來」（問：皮包
  是否是你自己偷的？）：「不是，是丁○○他發現叫我拿的，
  因為他手受傷，都包起來了。」（偵卷第68頁）。（問：皮包
  是何人起意偷竊的？）：「丁○○發現叫我拿的，因為我一直
  在那邊玩撞球。」（問：你的意思是說，一開始要拿那個皮包
  是他說的？我跟你確認一下）：「對。」（偵卷第68頁及本院
  勘驗筆錄第4 頁）。從乙○○上述證言可知，丙○○之皮夾實
  為丁○○首先發現，再指使乙○○拿取。乙○○於本院審理時
  雖改稱是他自己拿的，丁○○不知道等語，然其於檢察官詢
  問時稱（問：為何你在警局及本署檢察官偵訊時表示，皮包是
  你偷的？）：「因為當時我跟他是分別問的，他一直在跟我比
  什麼、比什麼，我看不懂，後來警察就說那我到你家去查對了
  。」（問：你的意思是丁○○在警局向你比手勢希望你擔下這
  條罪，所以你才維護他？）：「應該是吧。後來警察說到我家
  裡去查。我說好，我認罪。」（偵卷第68頁及及本院勘驗筆錄
　第4 頁）本院審理時檢察官詰問：「他（指丁○○）為什麼
  要你把皮包撿起來？」時答稱：「是我說這邊有一個皮包我就
  撿起來，我也不知道他說什麼，我以為他說撿起來就好了。」
  。可見被告丁○○確實知悉乙○○拿取皮夾之事實，乙○○於
  本院丁○○不知情之陳述，顯為迴護丁○○所為，應以其於檢
  察官詢問時之陳述較為可信。
(2)證人即乙○○於檢察官詢問時稱（問：為何你們兩人會一同到
  世新的宿舍去？）：「因為丁○○打電話給我說有屋子要拆遷
  ，他說他暫時要先去住那邊，叫我幫他開一樓的鐵門。」（偵
  卷第67頁）。於本院審理時稱（問：對附近環境是否熟悉？）
  ：「不怎麼熟悉，當天是丁○○說要到我家休息，我說不行，
  我家會罵，他就走了，後來去別人那邊，看能不能借休息，我
  看也是不能，所以就打電話給我，叫我過去幫他開門，讓他進
  去」（本院94年4 月6 日審判筆錄第17頁）。由此可見，被告
  丁○○於乙○○趕往上述世新大學宿舍之前，即已前往勘查選
  定地點，始以電話聯絡乙○○至現場翻牆爬窗入內，開啟一樓
  大門後進入。
(3)綜上所述，被告丁○○事前先至世新大學宿舍現場勘查並選定
  目標，始以電話聯絡被告乙○○趕往現場翻牆開門，二人進入
  臺北市○○區○○路1 段103 巷2 號5 樓後，因丁○○發現丙○○之皮夾，遂指使乙○○拿取該皮夾，二人顯有竊盜之犯意
  聯絡及行為分擔，丁○○之辯解不足採信。
(三)綜上所述，本件證據明確，已可認定被告二人有事實欄所載之
  犯行。
三論罪科刑之依據
(一)被告丁○○要求乙○○攀爬圍牆，踰越該棟建築物2 樓公用樓
  梯間之窗戶進入公用樓梯間後，下樓開啟1 樓大門使丁○○進
  入，而為本件竊盜犯行，二人均犯刑法第321 條第1 項第2 款
  踰越牆垣及安全設備竊盜罪，其相互間有犯意聯絡及行為分擔
  ，為共同正犯，公訴人認被告等共犯同法第320 條第1 項之普
  通竊盜罪，容有未洽，起訴法條應予變更，惟起訴之基本社會
  事實同一，為起訴效力所及，而被告二人就如何踰越牆垣及安
  全設備入內一情，均坦承不諱，本院自應予以審理。又公訴意
  旨雖認被告二人另涉有刑法第306 條第1 項侵入住宅罪，然依
  刑法第308 條第1 項規定，刑法第306 條第1 項之罪須告訴乃
  論，此部份犯行未據被害人丙○○告訴，欠缺訴追條件，原應
  諭知不受理判決，但公訴人既認此部分與竊盜犯行有裁判上一
  罪關係，爰不另為不受理判決。被告二人有如事實欄所載之犯
  罪科刑執行等情形，各有臺灣高等法院前案紀錄表1 份可參，
  其等於有期徒刑執行完畢後5 年內再犯本件有期徒刑以上之罪
  ，均為累犯，各加重其刑。
(二)本院審酌被告乙○○、丁○○均正值青年，卻不思謀求正當工
  作換取報酬，而以竊取他人財物之方法獲得金錢；乙○○雖坦
  承犯行，但為實際從事竊取行為之人，且事後為迴護被告丁○○，於審理中變異前詞，浪費訴訟資源，自應從重量處；丁○○雖因手部受傷，未能實際從事竊取行為，惟事前至現場選定
  目標，事後又指使乙○○竊取皮夾，為本件竊盜犯行之主導等
  一切情狀，量處如主文所示之刑。扣案丁形扳手1 支、螺絲起
  子2 支、鑿子1 支、門鎖1 個等物，已經被告二人否認為其等
  所有，亦無其他證據足以證明與本件犯行有關，自不得諭知沒
  收，併此說明。
四適用之法條：刑事訴訟法第299 條第1 項前段、第300 條，刑
  法第321條第1項第2款、第28條、第47條。
本案經檢察官蘇維達到庭執行職務
中　　華　　民　　國　　94　　年　　4 　　月　　20　　日
　　　　　　　　　刑事第十五庭  審判長法　官  周祖民
　                                    法  官  黃雅君
                                      法  官  邱蓮華
以上正本證明與原本無異。
如不服本判決，應於判決送達後10日內，向本院提出上訴狀。
                                      書記官  王黎輝
中　　華　　民　　國　　94　　年　　4 　　月　　20　　日
附錄論罪科刑法條
第320條
意圖為自己或第三人不法之所有，而竊取他人之動產者，為竊盜
罪，處五年以下有期徒刑、拘役或五百元以下罰金。
意圖為自己或第三人不法之利益，而竊佔他人之不動產者，依前
項之規定處斷。
前二項之未遂犯罰之。
第321條
犯竊盜罪而有左列情形之一者，處六月以上、五年以下有期徒刑
：
   一、於夜間侵入住宅或有人居住之建築物、船艦或隱匿其內
       而犯之者。
   二、毀越門扇、牆垣或其他安全設備而犯之者。
   三、攜帶兇器而犯之者。
   四、結夥三人以上而犯之者。
   五、乘火災、水災或其他災害之際而犯之者。
   六、在車站或埠頭而犯之者。
前項之未遂犯罰之。
